臺灣高雄地方法院刑事判決　　　　　　　94年度訴字第1930號
　　公　訴　人　臺灣高雄地方法院檢察署檢察官
　　被　　　告　甲○○　男　2.
上列被告因違反毒品危害防制條例案件，經檢察官提起公訴（94
年度毒偵字第3516號），嗣因被告就被訴之犯罪事實為有罪之陳
述，經本院告知簡式審判程序意旨，並聽取公訴人及被告之意見
後，合議裁定由受命法官獨任進行簡式審判程序審理，本院判決
如下：
    主  文
甲○○施用第一級毒品，累犯，處有期徒刑柒月，扣案之第一級
毒品海洛因壹包（驗後淨重零點零伍公克，包裝重零點貳參公克
）沒收銷燬之。又施用第二級毒品，累犯，處有期徒刑參月。應
執行有期徒刑玖月，扣案之第一級毒品海洛因壹包（驗後淨重零
點零伍公克，包裝重零點貳參公克）沒收銷毀之。
    事  實
一、甲○○前因施用毒品案件，先後二次經本院裁定送觀察、勒
    戒後，均認無繼續施用毒品之傾向，由臺灣高雄地方法院檢
    察署檢察官分別以民國89年度毒偵字第4523號、90年度毒偵
    字第1951號為不起訴處分在案。復因施用毒品案件，經本院
    裁定送強制戒治，至92年4 月2 日強制戒治期滿，並由臺灣
    高雄地方法院檢察署檢察官以91年度毒偵字第1598號提起公
    訴，經本院以91年度訴字第1806號判處有期徒刑9 月確定，
    於92年4 月17日入監執行，至93年1 月2 日縮刑期滿執行完
    畢。
二、詎甲○○於前受強制戒治執行完畢釋放後五年以內，猶不知
    悔改，明知海洛因及甲基安非他命業經公告為毒品危害防制
    條例第2 條第2 項所列管之第一、二級毒品，不得非法持有
    、施用，竟仍基於施用第一級毒品海洛因及第二級毒品安非
    他命之犯意，於94年4 月3 日18時起回溯24小時內某時，分
    別施用第一級毒品海洛因1 次，及施用第二級毒品甲基安非
    他命1 次，嗣於同年月3 日17時許，為警於高雄市○鎮區○
    ○路164 巷口查獲，當場扣得海洛因1 包（驗後淨重0.05公
    克、空包裝重0.23公克），並經其同意採集尿液送驗而查悉
    前情。
三、案經高雄市政府警察局前鎮分局報請臺灣高雄地方法院檢察
    署檢察官偵查起訴。
    理  由
一、按本件被告甲○○所犯係死刑、無期徒刑、最輕本刑為三年
    以上有期徒刑以外之罪，其於準備程序就前揭被訴事實為有
    罪之陳述，經受命法官告知簡式審判程序之旨，並聽取其與
    公訴人之意見後，本院認無不得或不宜改依簡式審判程序進
    行之處，爰依刑事訴訟法第273 條之1 第一項、第284 條之
    1 ，裁定本件由受命法官獨任進行簡式審判程序，合先敘明
    。
二、上揭施用第一級毒品海洛因及第二級毒品甲基安非他命之犯
    罪事實，業據被告甲○○於本院審理時供認不諱，且被告為
    警查獲當時所採集之尿液，經送檢驗結果，呈毒品嗎啡及甲
    基安非他命陽性反應，此有高雄市立凱旋醫院94年4 月25日
    濫用藥物尿液檢驗報告1 紙在卷可稽，又扣案之白色粉末 1
    包，經送法務部調查局檢驗，含有海洛因成分，有該局調科
    壹字第220019971 號鑑定通知書1 紙附卷可證。綜上，足認
    被告自白與證據相符，其確有施用第一級毒品海洛因及第二
    級毒品甲基安非他命之犯行，洵堪認定。
三、按海洛因、甲基安非他命，分別為毒品危害防制條例第2 條
    第2 項所稱之第一級、第二級毒品。次按犯毒品危害防制條
    例第10條施用毒品罪者，檢察官應先將被告送勒戒處所觀察
    、勒戒，經觀察、勒戒後，認有繼續施用毒品傾向者，應由
    檢察官聲請法院裁定令入戒治處所施以強制戒治，強制戒治
    期滿或交付保護管束期滿，應由檢察官為不起訴之處分。觀
    察勒戒或強制戒治執行完畢釋放後，五年內再犯第10條之罪
    ，檢察官應依一般刑事訴訟程序予以起訴論罪科刑。此觀諸
    毒品危害防制條例第20條第1 項、第2 項、第23條規定自明
    。被告前既曾因施用毒品案件，經本院裁定送強制戒治，至
    92年4 月2 日強制戒治期滿，有臺灣高等法院被告全國前案
    紀錄表在卷可稽，其於強制戒治執行完畢釋放後五年內再犯
    本件施用毒品案件，依前述規定應予論罪科刑。是核被告所
    為，係犯毒品危害防制條例第10條第1 項、第2 項之施用第
    一級、第二級毒品罪。被告施用第一級、第二級毒品前，持
    有第一級、第二級毒品之行為，為施用第一級、第二級毒品
    前之低度行為，應為施用第一級、第二級毒品之高度行為所
    吸收，不另論罪。被告所犯上開二罪間，犯意各別、行為互
    殊，觸犯構成要件相異之罪名，自應分論併罰。又被告曾因
    違反毒品危害防制條例，經本院以91年度訴字第1806號判處
    有期徒刑9 月確定，於92年4 月17日入監執行，至93年1 月
    2 日縮刑期滿執行完畢，有臺灣高雄地方法院檢察署刑案資
    料查註紀錄表及臺灣高等法院被告全國前案紀錄表可按，其
    於有期徒刑執行完畢後，五年以內再犯有期徒刑以上之罪，
    為累犯，應依刑法第47條規定加重其刑。爰審酌被告於前經
    觀察、勒戒及強制戒治執行完畢釋放後，仍未能徹底戒絕毒
    品，五年內再犯本件施用毒品罪，顯見其自制力不足，無法
    擺脫毒品，未能體悟施用毒品對自己、家人造成之傷害及社
    會之負擔，惟念所犯施用毒品罪乃屬戕害自身身心健康行為
    ，尚未對他人造成實害，其行為本身對社會所造成之危害並
    非直接，反社會性之程度應屬較低，且其犯後已坦認犯行，
    以及其犯罪動機、目的、手段、智識程度為國中畢業等一切
    情狀，分別量處如主文所示之刑，並定應執行之刑，以資懲
    儆。
四、至扣案之白粉1 包（驗後淨重0.05公克，包裝重0.23公克）
    經送驗結果確含第一級毒品海洛因成分，已如前述，而包裝
    袋復無法與毒品海洛因剝離，自應依毒品危害防制條例第18
    條第1 項前段之規定，不問屬於犯人與否，諭知沒收銷燬之
    ；至於鑑識耗損之海洛因，既已滅失，爰不再行諭知沒收銷
    燬，併此敘明。
據上論斷，應依刑事訴訟法第273 條之1 第1 項、第284 條之1
、第299 條第1 項前段，毒品危害防制條例第10條第1 項、第2
項、第18條第1 項前段，刑法第11條、第47條、第51條第5 款，
判決如主文。
本案經檢察官乙○○到庭執行職務。
中　　華　　民　　國　　94　　年　　6 　　月　　29　　日
                       刑事第八庭  法  官　　林意芳
以上正本證明與原本無異。
如不服本判決，應於收受送達後10日內向本院提出上訴書狀。
中　　華　　民　　國　　94　　年　　6 　　月　　29　　日
　　　　　　　　　　　　　　　　　 書記官    曾秀鳳
附錄本判決論罪科刑法條：
毒品危害防制條例第10條
施用第一級毒品者，處六月以上五年以下有期徒刑。
施用第二級毒品者，處三年以下有期徒刑。
